ko: 철물 > 도구 > 파이프/바 벤더: 유압 벤더; 수동 벤더
pl: Sprzęt > Narzędzia > Zginacze do rur i prętów: Zginacze hydrauliczne; Zginacze ręczne
fi: Rakentaminen > Työkalut > Putkentaivutuskoneet: Hydrauliset taivutuskoneet; Manuaaliset taivutuskoneet
vi: Phần cứng > Công cụ > Máy uốn ống & thanh: Máy uốn thủy lực; Máy uốn thủ công
hr-HR: Željezarija > Alati > Savijači cijevi i šipki: Hidraulički savijači; Ručni savijači
fr: Quincaillerie > Outils > Plieuses de tuyaux et barres: Plieuses hydrauliques; Plieuses manuelles
it: Articoli di ferramenta > Utensili > Piegatubi e curvatubi: Piegatrici idrauliche; Piegatrici manuali
tr: Hırdavat > Aletler > Boru Bükücüler: Hidrolik Bükücüler; Manuel Bükücüler
de: Heimwerkerbedarf > Werkzeuge > Biegewerkzeuge für Rohre & Stangen: Hydraulische Rohrbieger; Handrohrbieger
sv: Metallprodukter > Verktyg > Böjverktyg: Hydrauliska böjare; Manuella böjare
sl-SI: Gradbena oprema > Orodja > Upogibniki cevi in kovinskih palic: Hidravlični upogibniki; Ročni upogibniki
lt-LT: Techninė įranga > Įrankiai > Vamzdžių ir strypų lenktuvai: Hidrauliniai lenktuvai; Rankiniai lenktuvai
hu: Hardver > Szerszámok > Cső- és rúdhajlítók: Hidraulikus hajlítók; Kézi hajlítók
ro-RO: Feronerie > Unelte > Dispozitive pentru îndoit țevi și bare: Dispozitive hidraulice pentru îndoit; Dispozitive manuale pentru îndoit
zh-TW: 硬體 > 工具 > 配管/金屬條折彎機: 液壓彎管機; 手動彎管機
cs: Kutilství a řemeslo > Nářadí a nástroje > Ohýbačky tyčí a trubek: Hydraulické ohýbačky; Ruční ohýbačky
pt-PT: Equipamento > Ferramentas > Curvador de tubos e barras: Curvadores hidráulicos; Curvadores manuais
da: Isenkram > Redskaber > Bukkemaskiner: Hydrauliske bukkemaskiner; Manuelle bukkemaskiner
ja: DIY用品 > 工具 > パイプベンダー: 油圧ベンダー; 手動ベンダー
sk-SK: Náradie > Nástroje > Ohýbačky rúr a tyčí: Hydraulické ohýbačky; Ručné ohýbačky
th: ฮาร์ดแวร์ > เครื่องมือ > เครื่องดัดท่อและบาร์: เครื่องดัดไฮดรอลิก; เครื่องดัดด้วยมือ
en: Hardware > Tools > Pipe & Bar Benders: Hydraulic Benders; Manual Benders
nb: Maskinvare > Verktøy > Rør- og stangbøyere: Hydrauliske bøyemaskiner; Manuelle bøyemaskiner
es: Bricolaje > Herramientas > Dobladoras: Dobladoras hidráulicas; Dobladoras manuales
el: Υλικά κατασκευών > Εργαλεία > Καμπτήρες σωλήνων & ράβδων: Υδραυλικοί καμπτήρες; Χειροκίνητα καμπτήρες
ru: Оборудование и технические изделия > Инструменты > Инструменты для гибки труб и арматуры: Гидравлические инструменты для гибки; Ручные инструменты для гибки
pt-BR: Ferragens > Ferramentas > Entortadores de tubos: Dobradores hidráulicos; Dobradores manuais
zh-CN: 五金/硬件 > 工具 > 折弯机: 液压折弯机; 手动折弯机
nl: Bouwmaterialen > Gereedschap > Buigtangen: Hydraulische buigtangen; Handmatige buigtangen
bg-BG: Железария > Инструменти > Тръбогиби: Хидравлични тръбогиби; Ръчни тръбогиби